【裁判字號】    99,抗,1464
【裁判日期】    991231
【裁判案由】    沒入保證金
【裁判全文】
臺灣高等法院刑事裁定                  99年度抗字第1464號
抗  告  人  許瑞榮
被      告  蔡政諺
上列抗告人因沒入保證金案件，不服臺灣臺北地方法院中華民國
99年11月15日裁定（99年度聲字第2796號），提起抗告，本院裁
定如下：
    主  文
抗告駁回。
    理  由
一、按具保停止羈押之被告逃匿者，應命具保人繳納指定之保證
    金額，並沒入之；不繳納者，強制執行；保證金已繳納者，
    沒入之，刑事訴訟法第118條第1項、第121條第1項分別定有
    明文。
二、本件檢察官聲請意旨略以：上列具保人因被告犯毒品案件，
    經依檢察官指定之保證金額新臺幣（下同）10萬元，出具現
    金保證後，將被告釋放，茲因該被告逃匿，依刑事訴訟法第
    118條之規定，應沒入具保人繳納之保證金，爰依同法第121
    條第1項規定聲請沒入具保人繳納之保證金等語。
三、原法院裁定以：經查，本件受刑人即被告蔡政諺因違反毒品
    危害防制條例案件，經檢察官指定保證金10萬元，由具保人
    許瑞榮繳納現金後，將受刑人釋放，有臺灣臺北地方法院檢
    察署民國（下同）98年5月18日刑保字第98001240號刑事保
    證金收據影本1份附卷可稽。受刑人上揭案件，嗣經本院以
    98 年度訴字第1295號判決判處有期徒刑1年10月確定，並移
    送執行，臺灣臺北地方法院檢察署檢察官按被告住所即臺北
    市中正區○○○路○段176號3樓之1、居所即臺北縣板橋市○
    ○路213號13樓傳喚被告於99年9月10日10時到案執行，並於
    99 年8月25日另函知具保人應通知或帶同被告於上開時間到
    案接受執行，逾期該被保人如逃匿，即依法聲請沒入保證金
    10 萬元，前開執行傳票及函件，分別於99年8月26日送達於
    被告之上開居所、於99年8月27日送達於具保人上開住所，
    均因未獲晤本人而分別由受僱人收受；其後，被告雖於99年
    9 月8日以其罹患憂鬱症，且需出外打工供應胞妹之日常生
    活所需及學費等私人事由，聲請暫緩執行，然經臺灣臺北地
    方法院檢察署檢察官於99年9月13日函知礙難照准後，被告
    仍未到案接受執行；復經臺灣臺北地方法院檢察署函請臺灣
    板橋地方法院檢察署檢察官於99年9月24日出具拘票，由司
    法警察至被告上開居所即臺北縣板橋市○○路213號13樓執
    行拘提，限於99年10月1日前拘提到案，惟經警拘提被告無
    著；臺灣臺北地方法院檢察署檢察官另於99年9月15日出具
    拘票，由司法警察至被告上開住所即臺北市中正區○○○路
    ○段176號3樓之1執行拘提，限於99年10月12日前拘提到案，
    惟經員警訪查後，因被告並未居住於上址，致未能拘提到案
    等情，有送達證書3紙、臺灣臺北地方法院檢察署99年8月25
    日通知1紙、刑事聲請狀1份、拘票暨拘提報告書各2份、法
    務部戶役政連結作業系統查詢資料等在卷可稽，足徵被告經
    臺灣臺北地方法院檢察署檢察官依法傳喚，無正當理由不到
    案執行，復經該署檢察官依法拘提無著，且具保人經通知亦
    未遵期通知或帶同被告到案接受執行等情，均可認定。又被
    告迄今仍逃匿中，尚未到案執行乙節，復經本院依職權查明
    屬實，有臺灣高等法院在監在押全國紀錄表附卷足憑，受刑
    人逃匿之事實，堪以認定，揆諸前揭規定，本件聲請核無不
    合，應予准許。經核尚無不當之處。
四、本件抗告意旨：詳如附件抗告狀影本。惟查：
  (一)本案指揮執行之臺灣臺北地方法院檢察署檢察官曾於99年8
    月25日具函通知抗告人即具保人應通知或帶同被告於「99年
    9月10日上午10時」到案接受執行，逾期該被保人如逃匿，
    即依法聲請沒入保證金10萬元；前開通知函件，已於99年8
    月27日送達於具保人上開住所，因未獲晤本人而由受僱人收
    受。合先敘明。
  (二)臺灣臺北地方法院檢察署檢察官既已於99年8月25日具函通
    知具保人應通知或帶同被告於「99年9月10日上午10時」到
    案接受執行；具保人自應依該函件指定期日，通知或帶同被
    告到案；尚無任由具保人逕以「聲請暫緩執行」為由，即可
    解免責任之理。抗告意旨所稱：抗告人實無明確之期日可帶
    同被告到案乙節，委不足採。
  (三)次查，本件經臺灣臺北地方法院檢察署函請臺灣板橋地方法
    院檢察署檢察官於99年9月24日出具拘票，由司法警察至被
    告居所臺北縣板橋市○○路213號13樓執行拘提，限於99年
    10月1日前拘提到案，經警拘提被告無著；另由臺灣臺北地
    方法院檢察署檢察官於99年9月15日出具拘票，由司法警察
    至被告住所臺北市中正區○○○路○段176號3樓之1執行拘提
    ，限於99年10月12日前拘提到案，嗣經員警訪查後，因被告
    並未居住於上址，致亦未能拘提到案等情，固有拘票暨拘提
    報告書各2份在卷可稽。然不同之檢察署、不同簽發拘票之
    檢察官對不同處所執行拘提，於簽發拘票時就拘提被告到案
    所須執行時間之考量並不相同，是以指定應拘提到案之預留
    時間或有差異，並無違背事理。抗告意旨以：何以出具拘票
    之日期在前，卻要求被告到案之時間在後，出具拘票之日期
    在後，反而要求被告到案之時間在前云云；指摘原法院裁定
    認事用法與卷證資料不符，亦無理由。
  (四)本件抗告，並無理由，應予駁回。
五、據上論結，應依刑事訴訟法第412條，裁定如主文。
中    華    民    國    99    年    12    月    31    日
                  刑事第三庭    審判長法  官 陳博志
                                      法  官 劉興浪
                                      法  官 許文章
以上正本證明與原本無異。
如不服本裁定，應於收受送達後五日內向本院提出抗告狀。
                                      書記官 阮桂芳
中    華    民    國   100    年    1     月    3     日

司法院資訊處製作；財團法人民間司法改革基金會備份。
